臺灣桃園地方法院刑事裁定
111年度重訴字第1號
公  訴  人  臺灣桃園地方檢察署檢察官
聲  請  人
即  被  告  VU VAN AN(武文安)




            TRAN MANH DUNG(陳孟勇)





            DAM NGOC DONG(譚玉東)




共      同
指定辯護人  梁燕妮律師            
聲  請  人
即  被  告  DAO DINH BAC(陶挺北)





上  1  人
指定辯護人  潘仲文律師                    
聲  請  人
即  被  告  DINH MANH HA(丁孟何)




            NGUYEN DUC NGHIA(阮德義)




上2人共同 
指定辯護人  本院公設辯護人彭詩雯                        被      告  TRAN DINH TRUONG(陳廷長)




指定辯護人  本院公設辯護人彭詩雯

聲  請  人
即  被  告  NGUYEN THI THANH THUY(阮氏清翠)




                    （現羈押於法務部○○○○○○○○○  ○）
上  1   人
指定辯護人  楊愛基律師
上列被告因擄人勒贖案件，經檢察官提起公訴（110年度偵字第3
5862、35863、35864、35865、39945、39946、39947、44209號
），本院裁定如下：
    主  文
VU VAN AN、TRAN MANH DUNG、DAM NGOC DONG、DINH MANH HA、
TRAN DINH TRUONG、NGUYEN DUC NGHIA、NGUYEN THI THANH TH-
UY均自民國111年6月4日起延長羈押2月，DAO DINH BAC自111年6
月5日起延長羈押2月。
其餘聲請駁回。
    理  由
一、按被告經法官訊問後，認為犯罪嫌疑重大，而有下列情形之
    一者，非予羈押，顯難進行追訴、審判或執行者，得羈押之
    ：一、逃亡或有事實足認為有逃亡之虞者。二、有事實足認
    為有湮滅、偽造、變造證據或勾串共犯或證人之虞者。三、
    所犯為死刑、無期徒刑或最輕本刑為5年以上有期徒刑之罪
    者，有相當理由認為有逃亡、湮滅、偽造、變造證據或勾串
    共犯或證人之虞者，刑事訴訟法第101條第1項第1至3款定有
    明文。又羈押被告，偵查中不得逾2月，審判中不得逾3月。
    但有繼續羈押之必要者，得於期間未滿前，經法院依第101
    條或第101條之1之規定訊問被告後，以裁定延長之；延長羈
    押期間，偵查中不得逾2月，以延長1次為限。審判中每次不
    得逾2月，如所犯最重本刑為10年以下有期徒刑以下之刑者
    ，第一審、第二審以三次為限，第三審以1次為限，同法第1
    08條第1項、第5項分別定有明文。
二、聲請人即被告VU VAN AN(武文安)、TRAN MANH DUNG(陳孟勇
    )、DAM NGOC DONG(譚玉東)、DAO DINH BAC(陶挺北)、DINH
     MANH HA(丁孟何)、TRAN DINH TRUONG(陳廷長)、NGUYEN D
    UC NGHIA(阮德義)、NGUYEN THI THANH THUY(阮氏清翠)等8
    人（下簡稱武文安等8人，並各以中文名稱之）因擄人勒贖
    案件，前經本院訊問後，認武文安等8人涉犯刑法第347條第
    1項擄人勒贖罪嫌重大，且上開罪名為最輕本刑有期徒刑5年
    以上之重罪，並有事實足認其8人均有逃亡之虞，且陳孟勇
    、譚玉東、陶挺北、丁孟何、阮氏清翠等5人並有勾串共犯
    或證人之虞，均有羈押之必要，依刑事訴訟法第101條第1項
    第3款之規定，武文安、陳孟勇、譚玉東、丁孟何、陳廷長
    、阮德義、阮氏清翠等7人均自民國111年1月4日起執行羈押
    ，陶挺北自111年1月5日起執行羈押，並就陳孟勇、譚玉東
    、陶挺北、丁孟何、阮氏清翠等5人均禁止接見通信在案。
    又裁定武文安、陳孟勇、譚玉東、丁孟何、陳廷長、阮德義
    、阮氏清翠等7人均自111年4月4日起延長羈押，陶挺北自11
    1年4月5日延長羈押，並就陳孟勇、譚玉東、陶挺北、丁孟
    何、阮氏清翠等5人均禁止接見通信。
三、茲因武文安等8人之羈押期限均將屆滿，經本院訊問武文安
    等8人及聽取辯護人意見，並審酌卷內相關事證後，認武文
    安等8人涉犯刑法第347條第1項擄人勒贖罪嫌，犯罪嫌疑仍
    屬重大，又武文安等8人所犯之罪，係法定本刑為有期徒刑7
    年以上之重罪，其所涉刑度甚重，衡諸趨吉避凶之人之常情
    ，其等逃亡以規避審判及後續執行程序之可能性自屬較高，
    參酌武文安、譚玉東、陶挺北、丁孟何、陳廷長、阮德義、
    阮氏清翠等7人於羈押前均屬非法居留在臺之狀態，另陳孟
    勇已離職，並遷離原工作、居留地址（居留效期至112年2月
    27日），若未予羈押，隨時可能離境，足認武文安等8人均
    有逃亡之虞，是認武文安等8人確仍有刑事訴訟法第101條第
    1項第3款之羈押原因，原羈押原因並未消滅。再權衡武文安
    等8人之犯罪情節、國家刑事司法權之有效行使、社會秩序
    及公共利益、其8人之人身自由及防禦權受限制程度之私益
    等一切情狀，本院認若命武文安等8人具保、責付或限制住
    居等侵害較小之手段，均不足以確保後續可能程序之順利進
    行，是其8人均仍有羈押之必要性。綜上，武文安、陳孟勇
    、譚玉東、丁孟何、陳廷長、阮德義、阮氏清翠等7人均應
    自111年6月4日起延長羈押2月，陶挺北應自111年6月5日起
    延長羈押2月。另因檢、辯雙方所傳訊之證人范明勝、阮德
    義、武文安、陳廷長已於111年5月31日交互詰問完畢，是認
    此部分之羈押原因已不存在，爰不再禁止接見、通信，附此
    敘明
四、至武文安、陳孟勇、譚玉東、陶挺北、丁孟何、阮德義、阮
    氏清翠等7人及其辯護人雖均聲請具保停止羈押（梁燕妮律
    師聲請具保及限制住居）。惟查，武文安等7人犯罪嫌疑重
    大，且有相當理由認有逃亡之虞，無從以具保或其他方式加
    以取代等情，業經敘述如前。此外，復查無刑事訴訟法第11
    4條各款所列不得駁回具保聲請停止羈押之情形，其等聲請
    停止羈押、限制住居均屬無據。據上，武文安等7人及其辯
    護人之聲請，均應予駁回。
五、據上論斷，應依刑事訴訟法第108條第1項、第5項、第220條
    ，裁定如主文。
中　　華　　民　　國　　111 　年　　5 　　月　　31　　日
                  刑事第十三庭  審判長法  官  潘怡華
　　　　　　　　　                    法  官  郭鍵融   
                    　　　　　　　　　法　官　簡方毅
以上正本證明與原本無異。
如不服本裁定，應於裁定送達後5 日內向本院提出抗告狀。
　　　　　　　　　　　　　　　        書記官　施懿珊
中　　華　　民　　國　　111 　年　　5 　　月　　31　　日